臺灣士林地方法院刑事判決
110年度審訴字第812號
公  訴  人  臺灣士林地方檢察署檢察官
被      告  黃馨慧

                   （現另案於法務部○○○○○○○○○執                      行中）

上列被告因詐欺案件，經檢察官提起公訴（109年度偵字第20741
），被告於本院準備程序時就被訴事實為有罪之陳述，經本院合
議庭裁定由受命法官獨任行簡式審判程序審理，並判決如下：
    主  文
黃馨慧以網際網路對公眾散布而犯詐欺罪，處有期徒刑壹年貳月
。
未扣案之犯罪所得新臺幣捌仟捌佰捌拾捌元沒收，於全部或一部
不能沒收或不宜執行沒收時，追徵其價額。
    犯罪事實及理由
一、本件犯罪事實及證據，除引用檢察官起訴書之記載（如附件
    ）外，另補充並更正如下：
(一)事實部分：起訴書犯罪事實欄一所載「在臉書網頁上」更正
    為「在蝦皮網頁上」。
(二)證據部分：被告黃馨慧於本院民國110 年11月15日準備程序
    及審理時所為之自白。
二、論罪科刑：
(一)按刑法第339條之4第1項第3款之加重詐欺罪，係以對不特定
    多數之公眾散布詐欺訊息為要件。行為人若係基於詐欺不特
    定民眾之犯意，利用網際網路等傳播工具，刊登虛偽不實之
    廣告，以招徠民眾，遂行詐騙；縱行為人尚須對受廣告引誘
    而來之被害人，續行施用詐術，始能使之交付財物，仍係直
    接以網際網路等傳播工具向公眾散布詐欺訊息，無礙成立加
    重詐欺罪。易言之，倘行為人有以上開傳播工具，對於不特
    定人或多數人散布不實訊息，以招徠民眾，進而遂行詐欺行
    為，即已具備上開加重詐欺罪之構成要件（最高法院108年
    台上字第1069號判決意旨參照）。查本案被告所為，係在不
    特定人均得自由上網閱覽之蝦皮網頁上，刊登不實之販售DY
    SON吹風機之訊息，以此方式對公眾散布而遂行其詐欺取財
    犯行，自該當於刑法第339 條之4 第1 項第3 款之構成要件
    。是核被告所為，係犯刑法第339 條之4 第1 項第3 款之以
    網際網路對公眾散布而犯詐欺取財罪。
(二)爰審酌本件被告前已有多次犯詐欺取財罪，經法院判處罪刑
    確定，被告仍不思循正當途徑賺取財物，竟恣意利用網路散
    布不實訊息，向告訴人羅加容詐取財物，使渠無端蒙受損害
    ，非但破壞社會治安，亦危害正常交易秩序，所為實不足取
    ，惟念及其犯後已知坦承犯行，惟尚未與告訴人達成和解或
    賠償其損害，並參酌告訴人所受之財產損失程度，暨被告為
    大學肄業之智識程度、未婚、現無子女仰賴其扶養、入監前
    從事行政工作之生活狀況等一切情狀，量處如主文所示之刑
    ，以資懲儆。
三、按犯罪所得，屬於犯罪行為人者，沒收之；於全部或一部不
    能沒收或不宜執行沒收時，追徵其價額，刑法第38條之1第1
     項前段、第3項分別定有明文。查被告取得告訴人轉入本案
    帳戶之新臺幣8,888元，為其本案犯罪所得，雖未扣案，惟
    既未合法發還告訴人，復查無過苛調節之情狀，自應依刑法
    第38條之1第1項前段、第3項規定宣告沒收，並於全部或一
    部不能沒收或不宜執行沒收時，追徵其價額。　　
據上論斷，應依刑事訴訟法第273條之1第1項、第299條第1 項前
段、第310 條之2 、第454 條第2 項，刑法第339 條之4 第1 項
第3 款、第38條之1 第1 項前段、第3 項，刑法施行法第1 條之
1 第1 項，判決如主文。
本案經檢察官黃子宜提起公訴，檢察官吳昭瑩到庭執行職務。
中　　華　　民　　國　　110 　年　　11　　月　　29　　日
                  刑事第九庭法  官  李育仁
以上正本證明與原本無異。
因疫情而遲誤不變期間，得向法院聲請回復原狀。
如不服本判決應於收受判決後20日內向本院提出上訴書狀，並應
敘述具體理由；其未敘述上訴理由者，應於上訴期間屆滿後20日
內向本院補提理由書（均須按他造當事人之人數附繕本）「切勿
逕送上級法院」。
                            書記官  丁梅芬
中　　華　　民　　國　　110 　年　　12　　月　　1 　　日
                        
附錄本案論罪科刑法條全文：
中華民國刑法第339條之4
犯第 339 條詐欺罪而有下列情形之一者，處 1 年以上 7 年以
下有期徒刑，得併科 1 百萬元以下罰金：
一、冒用政府機關或公務員名義犯之。
二、三人以上共同犯之。
三、以廣播電視、電子通訊、網際網路或其他媒體等傳播工具，
    對公眾散布而犯之。
前項之未遂犯罰之。 

附件：
臺灣士林地方檢察署檢察官起訴書
                                    109年度偵字第20741號
　　被　　　告　黃馨慧　女　31歲（民國00年0月0日生）
　　　　　　　　　　　　住臺北市○○區○○路000號4樓
                        （另案在法務部○○○○○○○○○                        執行中）
　　　　　　　　　　　　國民身分證統一編號：Z000000000號
上列被告因詐欺案件，業經偵查終結，認應提起公訴，茲將犯罪
事實及證據並所犯法條分敘如下：
　　　　犯  罪  事  實
一、黃馨慧明知其刊登出售之商品，其無力如數取得以出售，仍
    因需錢孔急，竟意圖為自己不法之所有，於民國106年4月26
    日，在臉書網頁上刊登佯稱以低價新臺幣（下同）5千元販
    售DYSON吹風機之訊息，致羅加容於該日凌晨1時55分許瀏覽
    上開訊息，誤認黃馨慧有出售DYSON吹風機之真意，乃依照
    指示於106年4月28日14時許轉帳8,888元至黃馨慧所指定之
    中國信託商業銀行帳號000000000000號帳戶（下稱中國信託
    帳戶）內。黃馨慧詐得上開款項後，竟未發貨。嗣因臺灣士
    林地方法院審理109年度訴字第36、49、111號案件時發現，
    始悉上情。
二、案經本署執行檢察官主動簽分偵辦。
　　　證  據  並  所  犯  法  條
一、證據清單暨待證事實
編號 證  據  清  單 待  證  事  實 1 被告黃馨慧於法院審理時及偵查中之供述 坦承全部犯罪事實。 2 被害人羅加容所陳報之轉帳紀錄及與被告間之網路對話紀錄 坦承全部犯罪事實。 3 1.被害人羅加容於法院審理時之證訴 2.109年10月12日本署辦案公務電話紀錄表 證明被害人羅加容受詐騙之事實。 4 臺北士林地方法院刑事判決（109年度訴字第36、49、111號） 佐證上開犯罪事實。   5 被告之刑案資料查註紀錄表 證明被告前有多次同類型犯罪之情形。   6 本署106年度偵字第12971號、第13393號、第15542號第16450號、第16974號106年度調偵字第1269號檢察官起訴書 佐證中國信託帳戶為被告黃馨慧所使用之情形。 
二、核被告黃馨慧所為，係涉犯刑法第339條之4第1項第3款之以
    網際網路對公眾散布犯詐欺取財罪嫌。又被告因詐欺犯行而
    獲取之犯罪所得，就未扣案或發還部分，請依刑法第38條之
    1第1項規定宣告沒收，如於全部或一部不能沒收或不宜執行沒
    收時，則請依刑法第38條之1第3項規定，追徵其價額。
三、依刑事訴訟法第251條第1項提起公訴。
　　此　  致
臺灣士林地方法院
中　　華　　民　　國　 110　　年　　9 　　月　　 1  　日
　　　　　　　　　　　　　　　檢　察　官　黃 子 宜
本件正本證明與原本無異
中　　華　　民　　國　 110　　年　　9 　　月　　27　　日
                              書　記　官  林 偉 盛
附錄本案所犯法條：
中華民國刑法第339條之4第1項第3款
犯第 339 條詐欺罪而有下列情形之一者，處 1 年以上 7 年以
下有期徒刑，得併科 1 百萬元以下罰金：
三、以廣播電視、電子通訊、網際網路或其他媒體等傳播工具，
    對公眾散布而犯之。